【裁判字號】    98,審訴,646
【裁判日期】    980629
【裁判案由】    毒品危害防制條例
【裁判全文】
臺灣桃園地方法院刑事判決             98年度審訴字第646號
公  訴  人  臺灣桃園地方法院檢察署檢察官
被      告  甲○○
指定辯護人  本院公設辯護人  陳瑞明
上列被告因毒品危害防制條例案件，經檢察官提起公訴（98年度
毒偵字第212 號、第301 號），嗣被告於準備程序進行中為有罪
之陳述，經本院合議庭裁定由受命法官獨任進行簡式審判程序後
，聲請改依協商程序而為判決，本院判決如下：
    主  文
甲○○施用第一級毒品，處有期徒刑柒月，扣案之海洛因壹包連
同包裝袋壹只（淨重零點貳公克，因鑑驗使用零點零壹壹公克）
沒收銷燬之。又施用第一級毒品，處有期徒刑柒月，扣案之海洛
因殘渣袋壹只沒收銷燬之，注射針筒伍支均沒收。應執行有期徒
刑拾月，扣案之海洛因壹包連同包裝袋壹只（淨重零點貳公克，
因鑑驗使用零點零壹壹公克）、海洛因殘渣袋壹只均沒收銷燬之
，注射針筒伍支均沒收。
    事實及理由
一、本件被告所犯係死刑、無期徒刑或最輕本刑為3 年以上有期
    徒刑以外之罪，其於準備程序中就被訴事實為有罪之陳述，
    經本院告知簡式審判程序之旨，並聽取公訴人、被告及辯護
    人之意見後，爰依刑事訴訟法第273 條之1 第1 項規定合議
    裁定由受命法官獨任進行簡式審判程序。
二、被告甲○○前有違反毒品危害防制條例等前科，其中於民國
    96年間因施用毒品案件，經本院以97年度桃簡緝字第4 號判
    決判處有期徒刑6 月確定；又於97年間因施用毒品案件，經
    臺灣高雄地方法院於97年5 月12日以97年度審簡字第1011號
    判決判處有期徒刑2 月確定，並於97年12月1 日易科罰金執
    行完畢，因前開二罪符合併合處罰規定，日後將可定應執行
    刑，於本案不構成累犯。
三、被告另曾於96年間因施用毒品案件，經本院以96年度毒聲字
    第393 號裁定送觀察、勒戒後，因無繼續施用毒品之傾向，
    於96年9 月6 日出所，並經臺灣桃園地方法院檢察署檢察官
    於96年9 月4 日以96年度毒偵字第1098號為不起訴處分確定
    。詎其仍不知悔改，明知海洛因係毒品危害防制條例第2 條
    第2 項第1 款所規定之第一級毒品，不得非法持有、施用，
    竟各別基於施用第一級毒品海洛因之犯意，先後於98年1 月
    1 日某時，在桃園縣楊梅鎮幼獅工業區某友人住處；98年1
    月5 日某時，在上址，各施用第一級毒品海洛因1 次。嗣分
    別於98年1 月2 日凌晨2 時30分許，在桃園縣中壢市○○路
    與光復街口；98年1 月5 日14時50分許，在桃園縣中壢市○
    ○路與中美路口，分別為警查獲，並各扣得其所有之海洛因
    1 包連同包裝袋1 只（淨重0.2 公克，因鑑驗使用0.011 公
    克）、海洛因殘渣袋1 只及供（但非專供）施用毒品海洛因
    所用之注射針筒5 支。案經桃園縣政府警察局中壢分局報告
    臺灣桃園地方法院檢察署檢察官偵查後起訴。
四、證據名稱：
  (一)被告於本院準備程序中之自白。
  (二)台灣檢驗科技股份有限公司濫用藥物檢驗報告暨桃園縣政
      府警察局中壢分局尿液暨毒品檢體真實姓名與編號對照表
      各2 份、台灣檢驗科技股份有限公司濫用藥物檢驗報告1
      份附卷可稽。
  (三)海洛因1 包連同包裝袋1 只（淨重0.2 公克，因鑑驗使用
      0.011 公克）、海洛因殘渣袋1 只、注射針筒5 支扣案可
      資佐證。
五、本件經檢察官與被告於審判外達成協商之合意且被告已認罪
    ，其合意內容為：就其2 次施用第一級毒品部分，被告願受
    科刑範圍各為有期徒刑7 月、7 月，應執行有期徒刑10月。
    經查，上開協商合意並無刑事訴訟法第455 條之4 第1 項所
    列情形之一，檢察官聲請改依協商程序而為判決，本院爰不
    經言詞辯論，於協商合意範圍內為協商判決，合予敘明。
六、扣案之海洛因1 包連同包裝袋1 只（淨重0.2 公克，因鑑驗
    使用0.011 公克），經送鑑定結果，確含第一級毒品海洛因
    成分，有台灣檢驗科技股份有限公司濫用藥物檢驗報告1 紙
    附卷可稽，應依毒品危害防制條例第18條第1 項前段規定，
    沒收銷燬之；包裹第一級毒品海洛因之包裝袋與前開毒品無
    從完全剝離，併依毒品危害防制條例第18條第1 項前段規定
    ，沒收銷燬之。又扣案之海洛因殘渣袋1 只，係用以包裹第
    一級毒品海洛因之包裝袋，而海洛因已經被告施打殆盡，且
    被告施打該物尿液中驗出嗎啡陽性反應，被告復自白施打海
    洛因，俱如前述，足見塑膠袋係殘留有毒品海洛因，應依毒
    品危害防制條例第18條第1 項前段規定，沒收銷燬之。扣案
    之注射針筒5 支，均係被告所有，供（但非專供）其施用第
    一級毒品海洛因所用之物，亦經被告自承在卷，應依刑法第
    38條第1 項第2 款規定宣告沒收。
六、應適用之法條：刑事訴訟法第273 條之1 第1 項、第455 條
    之4 第2 項、第455 條之8 ，毒品危害防制條例第10條第1
    項、第18條第1 項前段，刑法第11條、第51條第5 款、第38
    條第1 項第2 款。
七、本判決除有刑事訴訟法第455 條之4 第1 項第1 款、第2 款
    、第4 款、第6 款、第7 款所定情形之一，或違反同條第2
    項規定者外，不得上訴。
八、如不服本件判決，得自收受判決送達之日起10日內，向本院
    提出上訴書狀，上訴於第二審法院。
本案經檢察官潘怡華到庭執行職務。
中    華    民    國    98    年    6     月    29    日
                  刑事庭    法  官  徐  培  元
以上正本證明與原本無異。
如不服本判決應於收受判決後10日內向本院提出上訴書狀，並應
敘述具體理由。其未敘述上訴理由者，應於上訴期間屆滿後20日
內向本院補提理由書 (均須按他造當事人之人數附繕本)「 切勿
逕送上級法院」。
                            書記官  張  筆  隆
中    華    民    國    98    年    6     月    29    日
附錄本件論罪科刑法條：
毒品危害防制條例第10條第1項
施用第一級毒品者，處六月以上五年以下有期徒刑。


司法院資訊處製作；財團法人民間司法改革基金會備份。
